【裁判字號】    97,訴,930
【裁判日期】    980305
【裁判案由】    毒品危害防制條例
【裁判全文】
臺灣苗栗地方法院刑事判決               97年度訴字第930號
公  訴  人  臺灣苗栗地方法院檢察署檢察官
被      告  甲○○
上列被告因毒品危害防制條例案件，經檢察官提起公訴（97年度
毒偵字第1472號），本院以簡式程序審理，判決如下：
    主  文
甲○○施用第一級毒品，累犯，處有期徒刑捌月。又施用第二級
毒品，累犯，處有期徒刑陸月，扣案之安非他命吸食器壹組、安
非他命包裝袋壹個沒收。應執行有期徒刑壹年，扣案之安非他命
吸食器壹組、安非他命包裝袋壹個沒收。
    犯罪事實及理由
一、犯罪事實：
  (一)甲○○曾因過失致人於死及公共危險等案件，經臺灣新竹地
    方法院於民國90年9 月7 日，以90年度交訴字第92號分別判
    決有期徒刑1 年及1 年2 月，合併應執行有期徒刑2 年，其
    中過失致人於死案件部分，於同年11月23日確定，而公共危
    險案件，甲○○因不服該判決而提起上訴至臺灣高等法院，
    經同法院於同年12月7 日，以90年度交上訴字第167 號判決
    上訴駁回，又甲○○仍不服該判決，再經提起上訴至最高法
    院後，經同法院於91年3 月7 日，以91年度台上字第1236號
    判決上訴駁回確定。以上徒刑，並均經接續執行後，於95年
    1 月11日縮短刑期假釋出監，所餘刑期交付保護管束，並於
    同年7 月5 日期滿未經撤銷，其未執行之刑，以已執行論。
    又前因施用第2 級毒品安非他命案件，經送觀察、勒戒後，
    認無繼續施用毒品之傾向，業由臺灣新竹地方法院檢察署檢
    察官於96年8 月31日，以96年度偵字第529 號、第1035號為
    不起訴處分確定。其後，甲○○再因施用第1 、2 級毒品海
    洛因及安非他命案件，由臺灣新竹地方法院檢察署檢察官於
    97年8 月3 日，以97年度毒偵字第1349號提起公訴，嗣經臺
    灣新竹地方法院於同年10月31日，以97年度訴字第791 號分
    別判決有期徒刑8 月及4 月，合併應執行有期徒刑10月，尚
    未確定。
  (二)詎甲○○猶不知悛改，復分別基於施用第1、2級毒品海洛因
    及安非他命之犯意，於觀察、勒戒執行完畢釋放後（96年 8
    月31起算）5 年內之97年11月13日18時許，在苗栗縣竹南鎮
    中英里保安林165號101室之居所處，先是將海洛因摻入香菸
    內抽吸之方式，施用第1級毒品1次；其後，甲○○復於同日
    19時許，以將安非他命放置於吸食器內，並以火加熱燒烤後
    使成煙霧，再加以吸食之方式，施用第2級毒品1次。嗣於97
    年11月15日 0時15分許，因警接獲線報，而前往前揭甲○○
    之居所處盤查，並經甲○○同意搜索後，進而在電腦主機及
    床頭櫃上，分別扣得其所有供施用第 2級毒品安非他命之吸
    食器1 組及安非他命包裝袋1 個，再經徵得甲○○之同意後
    採集尿液送請檢驗，結果呈現嗎啡、安非他命、甲基安非他
    命陽性反應。
  (三)案經新竹市警察局第三分局報告臺灣苗栗地方法院檢察署檢
    察官偵查起訴。
二、證據論述：
  (一)被告甲○○97年11月15日分別於警詢、檢察官偵訊及本院羈
    押審查庭、審理時之自白─證明被告坦承確有於前揭時、地
    各施用第1 、2 級毒品海洛因及安非他命1 次等犯行，且為
    警扣得其所有供施用第2 級毒品器具之事實。
  (二)新竹市警察局辦理煙毒、麻醉藥品案尿液送驗人真實姓名代
    號對照表暨送驗登記簿影本1紙─證明被告於97年11月15日0
    時15分許為警查獲後所採集之尿液（檢體編號： C-250），
    係被告親自排放之尿液，被告身體之代謝物。
  (三)台灣尖端先進生技醫藥股份有限公司97年11月27日濫用藥物
    檢驗報告影本1紙─證明被告為警查獲後所採集之編號C-250
    號尿液，經送請檢驗後，結果呈現嗎啡、安非他命、甲基安
    非他命陽性反應。
  (四)新竹市警察局第三分局扣押物品目錄表 1紙─證明為警扣得
    被告所有供施用第 2級毒品安非他命之器具。（限縮於安非
    他命吸食器1組及安非他命殘渣袋1個部分）
  (五)臺灣高等法院被告前案紀錄表、法務部全國檢察官線上查詢
    刑案人犯在監所最新資料報表、刑案資料查註紀錄表、全國
    施用毒品案件紀錄表及臺灣新竹地方法院檢察署96年度毒偵
    字第529 號、第1035號不起訴處分書各1 份─證明被告前曾
    因初犯施用第2 級毒品安非他命案件，並經觀察、勒戒執行
    完畢釋放後，由檢察官為不起訴處分確定，本件施用毒品之
    犯行，係屬5年內再犯之案件。
三、論罪科刑：
    核被告所為，係分別違反毒品危害防制條例第10條第1 、2
    項之施用第1 、2 級毒品罪。其持有第一級毒品、第二級毒
    品之低度行為，分別為施用的高度行為吸收，均不另論罪。
    所犯上開2 罪，犯意各別，罪名互異，應予分論併罰。又被
    告有如犯罪事實欄所述之論罪科刑與刑罰執行紀錄，其於有
    期徒刑假釋交付保護管束，期滿未經撤銷，其未執行之刑，
    以已執行論，5 年以內故意再犯本件有期徒刑以上之2 罪，
    均應依刑法第47條第1 項之規定論以累犯，並加重其刑。爰
    審酌被告曾因施用毒品而觸法，經觀察勒戒、強制戒治執行
    完畢釋放後，復再次施用上述毒品，難認有悔悟之心。並斟
    酌其施用毒品對個人身心戕害甚鉅，且未危害他人。復衡酌
    其係犯後態度尚佳，及斟酌其犯罪之動機、智識程度及所生
    危害及犯後坦承犯行之態度等一切情狀，量處如主文所示之
    刑，並定其應執行刑。又扣案之安非他命吸食器1 組及安非
    他命包裝袋1 個等物，皆係供犯罪所用之物，且均屬於被告
    所有，業據被告供承在卷，應依刑法第38條第1 項第2 款之
    規定，併予宣告沒收。
據上論斷，應依刑事訴訟法第273 條之1 第1 項、第299 條第1
項前段，毒品危害防制條例第10條第1 項、第2 項，刑法第11條
前段、第47條第1 項、第51條第5 款、第38條第1 項第2 款，判
決如主文。
本案經檢察官黃明正到庭執行職務。
中    華    民    國    98    年    3     月    5     日
                  刑事第三庭  法  官  呂曾達
以上正本證明與原本無異。
如不服本判決應於收受判決後10日內向本院提出上訴書狀，並應
應敘述具體理由。其未敘述上訴理由者，應於上訴期間屆滿後20
日內向本院補提理由書 (均須按他造當事人之人數附繕本)「 切
勿逕送上級法院」。告訴人或被害人如對本判決不服者，應具備
理由請求檢察官上訴，其上訴期間之計算係以檢察官收受判決正
本之日期為準。
                              書記官  許千士
中    華    民    國    98    年    3     月    5     日
附錄論罪科刑法條
毒品危害防制條例第10條第1項、第2項。
毒品危害防制條例第10條
施用第一級毒品者，處 6 月以上 5 年以下有期徒刑。
施用第二級毒品者，處 3 年以下有期徒刑。


司法院資訊處製作；財團法人民間司法改革基金會備份。
